臺灣屏東地方法院簡易民事判決　　　　110年度屏簡字第171號
原　　　告　陳哲偉　
訴訟代理人　陳永祥律師
被　　　告　盧致宇　

上列當事人間損害賠償事件，本院於民國111年1月10日言詞辯論
終結，判決如下：
    主  文
被告應給付原告新臺幣10萬元，及自民國110 年3 月31日起至清
償日止，按週年利率5％ 計算之利息。
原告其餘之訴駁回。
訴訟費用由被告負擔1/3，餘由原告負擔。
本判決原告勝訴部分得假執行。但被告如於假執行實施前以新臺
幣10萬元為原告預供擔保後，得免為假執行。
    事實及理由
一、原告主張：緣原告與訴外人潘柳純為夫妻關係，被告與潘柳
    純同為同事，被告明知潘柳純為有夫之婦，竟於如附表所示
    之時間以ＬＩＮＥ傳送如附表所示之內容，堪認被告之行為
    逾越朋友交遊等一般社交行為且已逾社會一般通念所能容忍
    之範圍，並達破壞婚姻原告與潘柳純共同生活之圓滿安全及
    幸福之程度，已侵害原告基於配偶之身分法益且情節重大，
    致原告精神上受有莫大痛苦，原告爰依侵權行為法律關係提
    起本件訴訟等語。聲明：被告應連帶給付原告新臺幣（下同
    ）30萬元，併自起訴狀繕本送達之翌日起至清償日止，按週
    年利率5 ％計算之利息。
二、被告則以：我認識潘柳純，也知道她結婚了，我有以ＬＩＮ
    Ｅ傳送如附表所示之內容，但我跟潘柳純有買賣關係等語置
    辯。聲明：請求駁回原告之訴。
三、按「因故意或過失，不法侵害他人之權利者，負損害賠償責
    任。故意以背於善良風俗之方法，加損害於他人者亦同。」
    、「不法侵害他人之身體、健康、名譽、自由、信用、隱私
    、貞操，或不法侵害其他人格法益而情節重大者，被害人雖
    非財產上之損害，亦得請求賠償相當之金額。．．前二項規
    定，於不法侵害他人基於父、母、子、女或配偶關係之身分
    法益而情節重大者，準用之。」此民法第184 條第1 項、第
    195 條第1 項、第3 項分別定有明文。再按婚姻以夫妻之共
    同生活為其目的，配偶應互相協力保持其共同生活之圓滿及
    幸福，而夫妻互守誠實，係為確保其共同生活之圓滿安全及
    幸福之必要條件，故應解為配偶因婚姻契約而互負誠實之義
    務，如果配偶之一方為不誠實之行動，破壞共同生活之平和
    安定及幸福者，則為違背婚姻契約之義務，而侵害他人權利
    。另婚姻乃男女雙方以終身共同生活為目的而締結之身分契
    約，夫妻之一方對於婚姻關係之完整享有人格利益，故於婚
    姻關係中，當事人間互負有貞操、互守誠信及維持圓滿之權
    利與義務，此種利益即民法第195 條第3 項所稱之「基於配
    偶關係之身分法益」。是侵害配偶關係所生身分法益之行為
    ，並不以通姦行為為限，倘夫妻任一方與他人間存有逾越朋
    友交遊等一般社交行為之不正常往來，甚而肌膚之親，該夫
    妻之一方與該他人之行為已逾社會一般通念所能容忍之範圍
    ，已達破壞婚姻共同生活之圓滿安全及幸福之程度，即足當
    之。經查：
  ㈠原告主張上開之事實，業據原告提出戶籍謄本、ＬＩＮＥ對
    話內容照片為證（見本院卷第4 、5 、135-149 頁），並為
    被告所不爭執，應可信為實在。本件被告既明知潘柳純為有
    配偶之人，竟為如附表所示之ＬＩＮＥ對話內容，涉及要與
    原告配偶潘柳純「約會」、「抱」或「想」原告配偶等內容
    ，則依社會一般通念及觀感，顯已逾越一般男女正常社交之
    舉止分際，業已對原告與潘柳純間之婚姻本質加以干擾、侵
    害，已足以動搖原告與配偶間婚姻關係共同生活圓滿安全幸
    福之忠實目的，是依前揭規定及說明，被告侵害原告之配偶
    權甚明，且屬情節重大，是原告主張被告侵害其配偶權，即
    屬有據。
  ㈡復按不法侵害他人之人格權，被害人受有非財產上損害，請
    求加害人賠償相當金額之慰撫金時，法院對於慰撫金之量定
    ，應斟酌實際加害情形、所造成之影響、被害人所受精神上
    痛苦程度、雙方之身分、地位、經濟狀況及其他各種情形，
    以核定相當之數額。本件被告之行為，既已破壞原告與潘柳
    純間婚姻關係共同生活美滿與幸福之程度，自堪認原告精神
    上因而受有相當程度之痛苦。本院審酌原告為高職畢業，被
    告亦為高職畢業，兩造均未擔任學校校長老師、公司負責人
    監察人、民意代表、鄉鎮市調解委員，已為兩造所互不爭執
    （見本院卷第112 、113 頁），又原告108 年度有所得237,
    220 元及土地、房屋等其他財產價值為559,890 元，被告10
    8 年度有所得312,324 元及土地等其他財產價值為1,315,22
    8 元，有兩造稅務電子閘門財產調件明細表在卷可證（外放
    證物袋內），本院審酌上開兩造財產資力，暨兩造之身分、
    地位、經濟狀況、被告上開加害情形等一切情狀，是認本件
    原告請求30萬元之慰撫金，尚嫌過高，應核減為10萬元，始
    為允當。
  ㈢綜上所述，原告基於侵權行為法律關係，請求被告給付100,
    000 元，及自110 年3 月31日起（起訴狀繕本於110 年3 月
    30日送達被告，有卷存第53頁送達證書可查）及至清償日止
    ，按年息按週年利率5 ％計算之利息，為有理由，逾此部分
    ，即無理由，應予駁回。
四、本訴判決基礎已臻明確，兩造其餘攻擊防禦方法及訴訟資料
    經本院審酌後，核與判決不生影響，無一一論述之必要（原
    告聲請訊問證人潘柳純部分，本院認為事證已明確，並無調
    查之必要）。
五、本件係適用簡易程序所為被告部分敗訴之判決，依民事訴訟
    法第436 條第2 項、第389 條第1 項第3 款規定，就原告勝
    訴部分應依職權宣告假執行，並依同法第392 條第2 項職權
    宣告被告如預供擔保，得免為假執行。
六、訴訟費用負擔之依據：民事訴訟法第79條。
中    華    民    國   111    年    1     月    24    日
                        屏東簡易庭  法  官  曾吉雄
正本係照原本作成。
如對判決上訴，須於判決送達後廿日內向本院提出上訴狀，其未
表明上訴理由者，應於提出上訴後二十日內向本院補提理由書狀
（均須按他造當事人之人數附繕本）。
如委任律師提起上訴者，應一併繳納上訴審裁判費。
中    華    民    國   111    年    1     月    24    日
                                    書記官  潘豐益
附表：
┌───────────┬──────────────────┐
│時間                  │內容                                │
├───────────┼──────────────────┤
│109 年03月20日01時32分│不知道什麼時候約會（日文翻譯為中文）│
├───────────┼──────────────────┤
│109 年03月23日01時03分│晚上睡不著想你（日文翻譯為中文）    │
├───────────┼──────────────────┤
│109 年03月26日01時05分│一個人的晚上寂寞（日文翻譯為中文）  │
├───────────┼──────────────────┤
│109 年03月6 日08時01分│不會我在想你你也在想我吧            │
├───────────┼──────────────────┤
│109 年05月12日13時01分│好你上班要想我                      │
├───────────┼──────────────────┤
│109 年05月14日07時42分│我覺得可能我沒在旁邊才會睡不好      │
├───────────┼──────────────────┤
│109 年05月20日02時36分│我想抱你（日文翻譯為中文）          │
├───────────┼──────────────────┤
│109 年05月20日07時55分│那是個約會的好日子                  │
├───────────┼──────────────────┤
│109 年05月22日20時54分│我在醫院的時候，聽到叫診的人有純字，│
│                      │就好想見妳                          │
└───────────┴──────────────────┘